【裁判字號】    97,易,457
【裁判日期】    970523
【裁判案由】    竊盜
【裁判全文】
臺灣彰化地方法院刑事判決               97年度易字第457號
公  訴  人  台灣彰化地方法院檢察署檢察官
被      告  甲○○
                    （現於台灣彰化看守所羈押中）
上列被告因竊盜案件，經檢察官提起公訴（97年度偵字第1460號
），本院判決如下：
    主  文
甲○○竊盜，累犯，處有期徒刑參月，如易科罰金，以新台幣壹
仟元折算壹日。
    事  實
一、甲○○前因竊盜罪，經台灣高等法院以96年度上易字第1767
    號判決判處有期徒刑3月確定，於民國96年10月8日因羈押折
    抵刑期期滿而執行完畢。詎猶不知悔改，意圖為自己不法之
    所有，於97年2月11日凌晨1時40分許，在彰化縣彰化市○○
    路○段376巷8號建物前，徒手扳開乙○○所有車號TUP-653號
    機車置物箱，竊取乙○○所有休閒鞋1雙得手，旋棄置在上
    開路段388號建物前，嗣經路人簡文煌發覺報警處理而當場
    查獲，並扣得休閒鞋1雙（業經乙○○領回）。
二、案經彰化縣警察局彰化分局移送台灣彰化地方法院檢察署檢
    察官偵查起訴。
    理  由
一、按被告以外之人於審判外之言詞或書面陳述，除法律有規定
    者外，不得作為證據。被告以外之人於偵查中向檢察官所為
    之陳述，除顯有不可信之情況者外，得為證據。被告以外之
    人於審判外之陳述，雖不符前4條之規定，而經當事人於審
    判程序同意作為證據，法院審酌該言詞陳述或書面陳述作成
    時之情況，認為適當者，亦得為證據。當事人、代理人或辯
    護人於法院調查證據時，知有第159條第1項不得為證據之情
    形，而未於言詞辯論終結前聲明異議者，視為有前項之同意
    。刑事訴訟法第159條第1項、第159條之1第2項、第159條之
    5分別定有明文。證人簡文煌、乙○○於警詢中之陳述，雖
    屬被告以外之人於審判外之言詞陳述，然因被告並未於言詞
    辯論終結前聲明異議，本院復審酌該言詞陳述係由證人出於
    自由意識而陳述，並無非法取證之情況，依刑事訴訟法第
    159條之5之規定，認上開證人於警詢之陳述，得採為認定本
    件犯罪事實所憑之證據。另證人簡文煌於偵查中向檢察官所
    為證述，雖係被告以外之人於審判外之言詞陳述，為傳聞證
    據，然其於偵查中向檢察官所為證述，業經具結，且本院審
    酌該言詞陳述係出於證人自由意識下所為之陳述，其於偵查
    中之證詞，亦無顯有不可信之情況，依刑事訴訟法第159條
    之1第2項規定，得採為認定本件犯罪事實所憑之證據，合先
    敘明。
二、訊據被告甲○○固坦承於97年2月11日凌晨1時40分許行經彰
    化縣彰化市○○路○段376巷8號前之事實，惟矢口否認有何
    竊盜犯行。惟查，證人簡文煌於警詢97年2月11日2時11分許
    時證稱：「我於97年2月11日1時40分許，在中正路2段376巷
    內發現一名男子在數台機車間穿梭，並看到他打開輕機車
    TUP-653的置物箱並翻動置物箱裡面東西，之後又看到他到
    好幾輛摩托車間檢查是否能將置物箱翻開，直到他又走到我
    們店內的重機車KVI-467旁查看置物箱是否能打開，並作勢
    要打開置物箱，我隨即報警請警方處理。」、「我有親眼看
    到甲○○徒手打開輕機車TUP-653的置物箱，他竊取何物我
    不清楚，不過我有親眼看到甲○○將該雙鞋子丟棄在中正路
    2段388號前。」（97年2月11日警詢筆錄）等語，又證人即
    被害人乙○○亦於警詢時證稱：「警方告訴我有路旁民眾目
    擊竊嫌甲○○撬開我的TUP-653號輕機車置物箱要我自行查
    看機車置物箱內之物品有無失竊，我打開機車置物箱後，發
    現原來放置在置物箱內之休閒鞋不見了。」等語（97年2月
    11日警詢筆錄），互核相符，又證人簡文煌就其發現被告竊
    取過程於偵查中證稱：「（當時為何會注意到有人鬼鬼祟祟
    正在翻路旁他人的機車？）我當時正好到屋外抽煙。」等語
    （97年3月4日偵查筆錄），亦無不合情理之處，則以證人簡
    文煌所述情節明確，被告亦不否認於上開時間經過該處，則
    以凌晨1、2時，人煙稀少，證人簡文煌應無誤認人別之可能
    ，且證人簡文煌與被告素不相識，並無仇怨，亦無故意入被
    告於罪之動機，其證述之真實性可資採信。此外，復有贓物
    認領保管單、查獲休閒鞋照片2紙附卷可參。本件事證明確
    ，被告犯行洵堪認定。
三、另查被告於本院審理時雖有逕自答話，或陳述無關本案之情
    節，精神狀態似非穩定，惟本院認被告就時間、地點之陳述
    均甚清晰，並無欠缺辨識能力之情形，又被告於本院審理時
    復能提供其姨丈之姓名、住址、電話，且經本院聯繫後，確
    有其人及地址，堪認被告之精神狀態仍屬正常，附此敘明。
四、核被告所為，係犯刑法第320條第1項之竊盜罪。被告有如事
    實欄所載之犯罪科刑執行情形，有台灣高等法院被告前案紀
    錄表在卷可按，其受有期徒刑之執行完畢後，5年以內故意
    再犯本件有期徒刑以上之罪，為累犯，依刑法第47條第1項
    之規定加重其刑。爰審酌被告素行不佳，前有多次竊盜前科
    ，犯後矢口否認犯行，本件經通緝始到案，態度不佳，顯無
    悔改之意，惟衡及被告竊取之財物價值非高等一切情狀，量
    處如主文所示之刑，並諭知易科罰金之折算標準。
據上論斷，依刑事訴訟法第299條第1項前段，刑法第320條第1項
、第41條第1項前段、第47條第1項，刑法施行法第1條之1，判決
如主文。
本案經檢察官蔡明達到庭執行職務
中    華    民    國    97    年    5     月    23    日
                  刑事第六庭    審判長法官  王義閔
                                法      官  鄭舜元
                                法      官  林欣苑
以上正本證明與原本無異。
如不服本判決，應於判決送達後10日內，向本院提出上訴書狀，
上訴書狀應「敘述具體上訴理由」，並按他造當事人之人數附繕
本。「切勿逕送上級法院」。
告訴人或被害人對於判決如有不服具備理由請求檢察官上訴者，
其上訴期間之計算係以檢察官收受判決正本之日期為準。
中    華    民    國    97    年    5     月    23    日
                                書  記  官  楊筱惠
附錄本案論罪科刑法條全文：
中華民國刑法第320條
（普通竊盜罪、竊佔罪）
意圖為自己或第三人不法之所有，而竊取他人之動產者，為竊盜
罪，處5年以下有期徒刑、拘役或5百元以下罰金。
意圖為自己或第三人不法之利益，而竊佔他人之不動產者，依前
項之規定處斷。
前二項之未遂犯罰之。


司法院資訊處製作；財團法人民間司法改革基金會備份。
